# 请教陈版及各位老师

提问人：20130630 时间：2016-04-06 11:59:22
事项描述：客户单位 3 月 31 日前完成了增资及验资程序，实缴出资到位，但是办理工商变更的时间的 4 月 5 日，这样造成了 3 月 31 日时点注册资本小于实收资本。 问题：①请问这样还能以 331 作为股改基准日么？ ②请问这次增资到底算股改前还是股改后（尤其是股改前是有锁定期的）？ ③如果可以做股改基准日，验资报告的出具是否会有问题？ 请教各位老师回复下，说明下理由，或者有无相关案例推介，谢谢!

回答人：chenyiwei
这种情况比较罕见，建议咨询律师和工商登记机关。个人理解是：在全体股东（包括 331 加入的新股东）共同对 331 增资完成后的股权结构确认一致的前提下，可以明确该新股东的发起人身份，新增股份和净资产可以参与折股。